【裁判字號】    97,易,532
【裁判日期】    970505
【裁判案由】    竊盜
【裁判全文】
臺灣彰化地方法院刑事判決        九十七年度易字第五三二號
公  訴  人  臺灣彰化地方法院檢察署檢察官
被      告  乙○○
                    （另案在臺灣彰化監獄執行中）
上列被告因竊盜案件，經檢察官提起公訴（九十六年度偵字第一
一六二０號），本院判決如下：
    主  文
乙○○竊盜，累犯，處有期徒刑肆月，如易科罰金，以新臺幣壹
仟元折算壹日。扣案之鑰匙壹支沒收之。
    事  實
一、乙○○前曾：(1)於民國九十三年三月一日，因竊盜案件，經
    本院以九十二年度易字第一０六一號判處有期徒刑六月，得
    易科罰金確定；(2)又九十三年五月十三日，因施用第一級毒
    品案件，經本院以九十三年度訴字第二九七號判處有期徒刑
    八月確定（前開(1)、(2)所示之刑期，嗣經本院以九十三年度
    聲字第一０三八號裁定應執行有期徒刑一年確定）；(3)再於
    九十三年八月三十日，因施用第一級毒品案件，經本院以九
    十三年度訴字第九二一號判處有期徒刑十月確定；(4)另於九
    十三年九月二十四日，因竊盜案件，經臺灣高等法院臺中分
    院以九十三年度上易字第七０八號判處有期徒刑一年確定（
    上揭(3)、(4)所示之刑期，後經臺灣高等法院臺中分院以九十
    三年度聲字第七八五號裁定應執行有期徒刑一年八月確定）
    ，前揭刑期經入監接續執行後，於九十五年六月一日假釋付
    保護管束，並因前開保護管束期間已於九十五年十二月七日
    屆滿未經撤銷而視為執行完畢。詎仍不知警惕，於九十六年
    十一月三十日下午五時許，在彰化縣彰化市○○里○○○路
    五一巷四一弄二十號（起訴書誤載為二六號）前，因見甲○
    ○所有（登記之車主名義人為甲○○之女王妤芳）之車牌號
    碼ＹＡＺ─五六二號重型機車一部（價值約新臺幣八千元）
    停放該處，無人看管，竟突萌普通竊盜之為自己不法意圖，
    以所有之鑰匙一支發動上開機車騎乘離去之方式，竊取前開
    機車一部得逞，以作為代步之工具。嗣於九十六年十二月四
    日上午七時四十五分許，其胞妹張文靜（所涉贓物罪嫌，另
    由臺灣彰化地方法院檢察署檢察官偵查中）向其借用上開機
    車，並在位於彰化縣彰化市○○里○○路一三三號住處旁空
    地，持其因出借機車而交付之鑰匙（即為其所有、供竊盜該
    機車所用之鑰匙）一支，插入車牌號碼ＹＡＺ─五六二號重
    型機車之電門內要發動機車之際，為警當場查獲，且扣得前
    開其所有、供竊盜所用之鑰匙一支，並因張文靜向警方供稱
    該機車係由其所出借，乃為警查悉其前揭竊盜犯行。
二、案經彰化縣警察局員林分局報請臺灣彰化地方法院檢察署檢
    察官偵查起訴。
    理  由
一、按「除簡式審判程序、簡易程序及第三百七十六條第一款、
    第二款所列之罪之案件外，第一審應行合議審判。」，刑事
    訴訟法第二百八十四條之一定有明文；本件被告乙○○所犯
    係屬刑事訴訟法第三百七十六條第二款所列之罪，爰依法行
    獨任審判。又本件有關以下所引用被告以外之人於審判外之
    言詞或書面陳述，而不符合刑事訴訟法第一百五十九條之一
    至第一百五十九條之四之規定者，業經公訴人及被告於本院
    明示同意作為證據，且均經本院於審理時當庭直接提示而為
    合法之調查，公訴人、被告均未於言詞辯論終結前聲明異議
    ，本院審酌前開證據作成或取得之狀況，並無非法或不當取
    證之情事，且亦無顯不可信之情況，故認為適當而均得以作
    為證據，是前開證據依刑事訴訟法第一百五十九條之五之規
    定，均具有證據能力，先予敘明。
二、訊據被告對於上揭事實坦承不諱，且有證人甲○○、張文靜
    分別於警、偵訊時之證述在卷可稽。又被告於本院審理時自
    承：伊竊取上開機車是要供作代步之工具一語，足認被告主
    觀上確有為自己不法所有之意圖甚明。此外，復有贓物認領
    保管單、「車輛竊盜、車牌失竊資料個別查詢報表─查詢車
    輛認可資料」各一件及照片四幀在卷可憑，並有被告所有、
    供竊盜所用之鑰匙一支扣案可佐，本件事證明確，被告犯行
    洵足認定。
三、核被告所為，係犯刑法第三百二十條第一項之普通竊盜罪。
    又被告前曾：(1)於九十三年三月一日，因竊盜案件，經本院
    以九十二年度易字第一０六一號判處有期徒刑六月，得易科
    罰金確定；(2)又九十三年五月十三日，因施用第一級毒品案
    件，經本院以九十三年度訴字第二九七號判處有期徒刑八月
    確定（前開(1)、(2)所示之刑期，嗣經本院以九十三年度聲字
    第一０三八號裁定應執行有期徒刑一年確定）；(3)再於九十
    三年八月三十日，因施用第一級毒品案件，經本院以九十三
    年度訴字第九二一號判處有期徒刑十月確定；(4)另於九十三
    年九月二十四日，因竊盜案件，經臺灣高等法院臺中分院以
    九十三年度上易字第七０八號判處有期徒刑一年確定（上揭
    (3)、(4)所示之刑期，後經臺灣高等法院臺中分院以九十三年
    度聲字第七八五號裁定應執行有期徒刑一年八月確定），前
    揭刑期經入監接續執行後，於九十五年六月一日假釋付保護
    管束，並因前開保護管束期間已於九十五年十二月七日屆滿
    未經撤銷而視為執行完畢，有臺灣彰化地方法院檢察署刑案
    資料查註紀錄表、臺灣高等法院被告前案紀錄表各二份在卷
    可考，其於五年以內故意再犯本件有期徒刑以上之罪，為累
    犯，應依刑法第四十七條第一項之規定加重其刑。爰審酌被
    告之素行、犯罪之動機、目的係為圖一己之私利、手段、竊
    得財物之價值、對被害人甲○○所生之損害及被告犯罪後之
    態度等一切情狀，量處如主文所示之刑，並諭知易科罰金之
    折算標準，以示懲儆。另中華民國九十六年罪犯減刑條例固
    已於九十六年七月四日公布，並自同年七月十六日生效施行
    ，惟依上開條例第二條第一項之規定，必須犯罪在九十六年
    四月二十四日以前者，始有該條例減刑規定之適用；而本件
    被告所為普通竊盜行為之犯罪時間，並非在九十六年四月二
    十四日之前，自無適用上開減刑條例之餘地，附此敘明。
四、扣案之鑰匙一支，係被告所有、供竊取被害人甲○○所有車
    牌號碼ＹＡＺ─五六二號重型機車一部所用之物一節，已據
    被告供明在卷，爰依刑法第三十八條第一項第二款之規定，
    併予宣告沒收之。
據上論斷，應依刑事訴訟法第二百九十九條第一項前段，刑法第
第三百二十條第一項、第四十七條第一項、第四十一條第一項前
段、第三十八條第一項第二款，刑法施行法第一條之一第一項、
第二項前段，判決如主文。
本案經檢察官吳芙如到庭執行職務
中    華    民    國  九十七    年    五    月    五  日
                  刑事第八庭    法  官  李雅俐
以上正本證明與原本無異。
如不服本判決，應於判決送達後10日內，向本院（切勿逕送臺灣
高等法院臺中分院）提出上訴狀，上訴書狀應「敘述具體上訴理
由」，並按他造當事人之人數附繕本。
告訴人或被害人對於判決如有不服具備理由請求檢察官上訴者，
其上訴期間之計算係以檢察官收受判決正本之日期為準。
以上正本證明與原本無異。
中    華    民    國  九十七    年    五    月    五  日
                                書記官  陳秀娟
附錄論罪科刑法條：
刑法第三百二十條第一項：
意圖為自己或第三人不法之所有，而竊取他人之動產者，為竊盜
罪，處五年以下有期徒刑、拘役或五百元以下罰金。


司法院資訊處製作；財團法人民間司法改革基金會備份。
